---
title: Usando dplyr (Tidyverse)
author: Erika SM
date: '2020-08-10'
slug: usando-dplyr-tidyverse
categories:
  - R
tags:
  - tidyverse
  - r
  - wrangling
draft: yes
---

Olá! Esse é o meu primeiro post e estou muito animada. Por isso decidi começar dissecando um pouco do Tidyverse (que é o meu xodózinho no R). 
Tidyverse é uma coleção de pacotes intencionalmente feito para Ciência de Dados. Com as bibliotecas fornecidas por essa coleção é possível:
  - Deixar o código mais organizado;
  - Evitar repetições de objetos;
  - Evitar acúmulo de uma função dentro da outra;
  - É possível fazer gráficos mais bonitos;
  - Facilita a limpeza dos dados;
  - Facilita a manipulação de strings.
  
E essas são só algumas vantagens. Não estou exatamente tentando fazer você deixar os comandos básicos do R de lado, mas depois que você começar a escrever seu código com Tidyverse, a vida fará mais sentido. 

### Pipe %>% 

Pra quem não está familiarizado, todas as bibliotecas contidas no Tidyverse utilizam do pipe `%>%` como artifício. Você pode pensar nele como quem está enviando um valor para uma expressão ou uma função. Vamos tentar explicar melhor.

Suponha que você tenha o seguinte código:
```{r}
a = 1:30
round(sqrt(mean(a)),2)
```

Legal... É um código pequeno, então não é tão fácil de se perder no que está sendo feito. Mas e se tivesse um jeito de deixar mais claro o que se deve fazer primeiro e em seguida, e depois e depois? Dá pra atribuir o valor de cada resultado a um objeto, mas essa também não é a melhor solução. Que tal isso:

```{r, include=FALSE}
library(tidyverse)
```

```{r}
a = 1:30
a %>% mean() %>% sqrt() %>% round(2)
```

Aqui está bem mais fácil de identificar cada passo tomado. O pipe ( `%>%` ) será um dos seus maiores aliados nas bibliotecas do Tidyverse. Pra facilitar, o atalho pra criá-lo é *Ctrl + Shift + m*

Chega de falar da mãe e vamos falar de um dos filhos. O pacote `dplyr` é _uma ferramenta rápida e consistente para trabalhar com dataframes_, isso é o que a própria descrição do pacote diz. Ele vai será usado para **manipulação de dados**. 

Pra mudar um pouco e deixar o dataset _iris_ e o _mtcars_ descansando, vamos usar de exemplo o dataset _trees_ com a dados sobre diâmetro, peso e volume da madeira.

```{r}
data("trees")
trees %>% head(4)
```

### Arrange

Substituindo a função `sort()`, nós temos o `arrange()`. Você poderá ordenar as linhas por uma ou mais colunas:
```{r}
trees %>% 
  arrange(Height) %>% 
  head(4)
```

Repare que você deve colocar o nome da coluna direto dentro da função, porque você já indicou inicialmente de qual dataframe a coluna pertence (através do pipe).

### Filter

Usaremos o `filter()` para filtrar as linhas de acordo com alguma regra lógica desejada em relação a colunas:

```{r}
trees %>% 
  filter(Volume > 40)
```

### Between

Um bom uso dessa função é em conjunto com o `filter()` para filtrar valores que estão em um determinado intervalo. Um detalhe impotante a ser falado é que os valores usados como intervalo pra função são inclusivos:

```{r}
trees %>% 
    filter( between(Volume, 40,55.4) )
```

### group_by

Essa função é bem familiar para usuários de SQL. É usada para agrupar valores e sem seguida fazer alguma transformação por grupo. Mostrarei um uso dela junto com a próxima função.

## Count

Contar observações por grupo (particularmente eu prefiro usar o summarise para contar, porque essa função deu um tipo de erro quando usada no Shiny).

```{r}
trees %>% 
  group_by(Height) %>% 
  count(Girth) %>% 
  tail()

```

É possível usar diretamente a função sem o group_by. A diferença é que com o `group_by` você pode indicar uma coluna pra ser agrupada e fazer a transformação em outra, como o exemplo acima. 

```{r}
trees %>% 
  count(Girth) %>% 
  head(4)
```

### Distinct

Essa função substituirá a função básica `unique()`. Ela seleciona somente as linhas com valores distintos/únicos de um dataframe.

```{r}
trees %>% 
  distinct(Height) %>% 
  head(4)
```

### Mutate

É uma das funções mais usadas. É utilizada para criar novas colunas e modificar as existentes.

```{r}
trees %>% 
  mutate(Vo_he = Volume/Height,
         Girth = Girth %>% round()) %>% 
  head(4)
```

### Select

`select()` é a função número 2 em relação das mais usadas desse pacote (bom, pelo menos pra mim). Esta função seleciona as colunas desejadas em um dataframe. Ela funciona tanto com o nome das colunas, quanto com o número das colunas, dando até pra misturar os dois ao selecionar.

```{r}
trees %>% 
  select(1, Volume) %>% 
  head(4)
```

### Summarise

E por último, mas não menos importante, indico a função `summarise()`. Ela cria um novo dataframe com as transformações que voê precisa, normalmente é usada em conjunto com a função `group_by()`.

```{r}
trees %>% 
  group_by(Height) %>% 
  summarise(Media = mean(Volume),
            Quantidade = n()) %>% 
  head(4)
```

### Outras funções

As funções que apresentei são as que mais uso diariamente, mas esse pacote possuem muitas outras pra manipulação de dados. O segredo é sempre dar uma olhadinha na documentação, sempre vai ter algo que vai de ajudar de uma forma melhor na sua manipulação dos dados e análise.